最高法院民事裁定　　　　　　　九十四年度台抗字第二二四號
　　再 抗告 人　甲○○
上列再抗告人因與相對人誠泰商業銀行股份有限公司間聲請拍賣
抵押物事件，對於中華民國九十三年十二月一日台灣高等法院裁
定（九十三年度抗字第三四六五號），提起再抗告，本院裁定如
下：
    主  文
再抗告駁回。
再抗告程序費用由再抗告人負擔。
    理  由
按聲請拍賣抵押物，屬非訟事件，祇須其抵押權已經登記，且債
權已屆清償期而未受清償，法院即應為准許拍賣抵押物之裁定。
本件相對人向台灣桃園地方法院（下稱桃園地院）聲請裁定拍賣
抵押物，該院裁定准許，再抗告人提起抗告。原法院以：相對人
主張抗告人於民國八十七年四月二十八日以桃園地院九十三年度
拍字第一一○二號裁定附表所示不動產為其與第三人簡博約向相
對人所負債務之擔保，設定本金最高限額新台幣（下同）六千萬
元之抵押權，經依法登記；嗣簡博約向相對人借款五千萬元後，
於九十一年五月二十五日死亡，再抗告人乃簽立借款延展清償期
申請書及約定書，將借款到期日延展至九十三年五月三十一日，
詎再抗告人僅繳付至九十三年五月三十一日止之利息及攤還本金
七百萬元外，餘欠四千三百萬元已屆清償期，屢經催討均無效果
等情，有相對人提出之抵押權設定契約書、他項權利證明書、不
動產登記謄本、借款契約書及借款延展清償期申請書等件影本為
證，桃園地院據以准許相對人拍賣抵押物之聲請，即無不當。再
抗告人雖爭執伊均按月繳息，相對人稱伊自九十三年五月三十一
日起即未依約繳納本息，顯非實在，且伊多次向相對人提出清償
，更委由律師發函通知相對人指定清償日期及地點，俾為清償以
塗銷抵押權登記，相對人可隨時受領，上開抵押權並無已屆清償
期而未受清償之情事等情，然再抗告人應就爭執之事項另行起訴
，以求解決等詞，因而裁定維持桃園地院所為准許拍賣抵押物之
裁定，駁回再抗告人之抗告，經核於法並無不合。再抗告論旨雖
謂本件相對人聲請拍賣抵押物，乃以損害伊為主要目的，更違誠
信原則；前開借款延展清償期約定書乃相對人製作之定型化約定
書，顯失公平，應屬無效；伊就尚欠本金四千三百萬元債務已提
出清償債務之通知，相對人可隨時受領，本件抵押權並無債權已
屆清償期，而未受清償之情事等情，核係實體事項之爭執，非屬
本件非訟程序所得審究。再抗告論旨執以指摘原裁定不當，聲明
廢棄，非有理由。至於相對人向桃園地院提出之聲請狀記載：第
三人柏迪企業股份有限公司於九十年四月二日邀同簡博約為連帶
保證人，向相對人借款五千萬元，期間自九十年四月十八日起至
一一○年四月十八日止，該第三人僅繳付至九十三年八月十七日
止之利息，及攤還本金二百六十四萬元，餘欠四千七百三十六萬
元經相對人催討無效果，該筆欠款已視為全部到期等詞，桃園地
院裁定雖漏未載明，惟該裁定係依相對人之聲請所為准予拍賣抵
押物之裁定，該漏載情形，核與裁定之結果尚不生影響，並予指
明。
據上論結，本件再抗告為無理由。依非訟事件法第二十八條、第
八條第二項，民事訴訟法第四百九十五條之一第一項、第四百四
十九條第一項、第九十五條、第七十八條，裁定如主文。
中　　華　　民　　國　九十四　年　　三　　月　 十一　 日
                      最高法院民事第四庭
                          審判長法官  吳　正　一
                                法官  劉　福　聲
                                法官  黃　義　豐
                                法官  簡　清　忠
                                法官  王　仁　貴
      本件正本證明與原本無異
                                      書  記  官
中　　華　　民　　國　九十四　年　　三　　月　二十三　日
                                                      Ｃ
